臺灣屏東地方法院刑事判決　　　　　　　 99年度易字第872號
公　訴　人　臺灣屏東地方法院檢察署檢察官
被　　　告　沈西崑
上列被告因恐嚇取財等案件，經檢察官提起公訴（99年度偵字第
3106、4639號），因被告於本院行準備程序時，就被訴事實為有
罪之陳述，經告知簡式審判程序意旨，並聽取公訴人及被告之意
見後，本院合議庭裁定由受命法官獨任依簡式審判程序審理，判
決如下：
    主  文
沈西崑犯過失傷害罪，處有期徒刑月；又犯恐嚇取財罪，累犯
，處有期徒刑柒月。應執行有期徒刑捌月。
    事  實
一、沈西崑（涉嫌肇事逃逸部分另經檢察官為不起訴處分）於民
    國98年9 月17日下午5 時55分許，騎乘車號ZYP-767 號重型
    機車沿屏東縣內埔鄉○○路由西向東行駛，行至該路段龍泉
    幹第188 號電線杆之際，本應注意禮讓直行車先行，並保持
    安全距離，及前行車減速靠邊或以手勢或亮右方向燈表示允
    讓後，後行車始得超越，超越時應顯示左方向燈並於前車左
    側保持半公尺以上之間隔超過，行至安全距離後，再顯示右
    方向燈駛入原行路線，而依當時之情形天候晴、暮光、路面
    濕潤、無缺陷、無障礙物與視距良好等情形，並無不能注意
    之情事，竟疏未注意，適有石子聖騎乘車號636-HFX 號機車
    搭載潘鵬旭在其左側並行，其貿然自該機車之右側超越後，
    再因為閃避前方車輛，突向左偏行，致在其後方直行之石子
    聖，亦疏未注意車前狀況，因而直接撞擊沈西崑所騎乘之上
    開機車左側，當場人車倒地，石子聖因而受有右小腿挫傷之
    傷害，潘鵬旭受有創傷性左側硬腦膜下腔出血、左側顱骨骨
    折、多處擦傷與亞急性左側硬腦膜下腔出血等傷害。
二、沈西崑於96年間因竊盜案件，經本院以96年度易字第620 號
    判處有期徒刑6 月減為有期徒刑3 月確定，甫於97年6 月30
    日因縮刑期滿執行完畢。詎不知悔改，於99年4 月6 日凌晨
    2 時30分許，騎乘車號不詳之機車，前往屏東縣內埔鄉內田
    村崇文巷46之1 號旁之廢棄屋，因知悉住於該廢棄屋內之張
    德富年老可欺，且為領有政府低收入戶補助之獨居老人，竟
    意圖為自己不法所有，以腳踹踢該廢棄屋之門後，進入屋內
    大聲喧嘩，向張德富恫稱張德富竊取其友人之身分證、存款
    簿與印章，且要求張德富搬離該廢棄屋，並要求張德富交付
    新臺幣（下同）100 元供其零花，張德富因而心生畏懼，遂
    將其身上僅有之60元硬幣交付予沈西崑，嗣經鄰居察覺報警
    處理，始查悉上情。
三、案經屏東縣政府警察局內埔分局報告臺灣屏東地方法院檢察
    署檢察官偵查起訴。
    理  由
一、本件被告所犯為死刑、無期徒刑、最輕本刑為3 年以上有期
    徒刑以外之罪，其於準備程序中就被訴事實為有罪之陳述，
    經告知簡式審判程序之旨，並聽取當事人之意見後，本院認
    為適宜獨任進行簡式審判程序，而裁定進行簡式程序審理，
    合先敘明。
二、犯罪事實一部分，業據被告坦承不諱，核與告訴人即被害人
    石子聖、潘鵬旭等人於警詢中指述之情節相符，復有道路交
    通事故現場圖、道路交通事故調查報告表（一）、（二）各
    1 份、照片12張、睿洋診所診斷證明書、屏東基督教醫院診
    斷證明書暨台灣省車輛行車事故覆議鑑定委員會第990864號
    鑑定意見書各1 份附卷可稽，足認被告之自白與事實相符，
    應可採信；犯罪事實二部分，亦經被告於本院準備程序中坦
    承不諱，核與被害人張德富於偵訊中指述被恐嚇取財之情節
    相符，復有屏東縣政府警察局指揮中心受理110 報案紀錄單
    1 紙在卷可案，足認被告之自白與事實相符，應可採信。
    本件事證已明，應依法論科。
三、核被告沈西崑所為，分別係犯刑法第284 條第1 項之過失傷
    害罪、同法第346 條第1 項之恐嚇取財罪。被告所犯上開2
    罪，犯意各別，行為分殊，應予分論併罰。被告有前揭事實
    欄所載前科及執行紀錄，有臺灣高等法院被告前案紀錄表在
    卷可證，其於有期徒刑執行完畢後5 年以內，故意再犯本件
    恐嚇取財之有期徒刑之罪，為累犯，應依刑法第47條第1 項
    規定，加重其刑。爰審酌被告因駕車疏忽而肇事，致被害人
    石子聖、潘鵬旭受有前揭傷害，造成被害人之損害，所為自
    屬可議，另考量其犯後坦承犯行，恐嚇取得之金錢非鉅，然
    均未與被害人達成和解及其犯罪之動機、目的、手段等一切
    情狀，分別量處如主文所示之刑，並定其應執行之刑，以示
    懲儆。
據上論斷，應依刑事訴訟法第273 條之1 第1 項、第284 條之1
、第299 條第1 項前段，刑法第284 條第1 項、第346 條第1 項
、第47條第1 項、第51條第5 款，刑法施行法第1 條之1 ，判決
如主文。
本案經檢察官潘國威到庭執行職務。
中    華    民    國   100    年    3     月    2     日
                  刑事第三庭    法  官  蕭筠蓉
以上正本證明與原本無異。
如不服本判決應於收受判決後10日內向本院提出上訴書狀，並應
敘述具體理由；其未敘述上訴理由者，應於上訴期間屆滿後20日
內向本院補提理由書（均須按他造當事人之人數附繕本）「切勿
逕送上級法院」。
中    華    民    國   100    年    3     月    2     日
                                書記官  張語恬
附錄法條：
刑法第284條第1項
因過失傷害人者，處6 月以下有期徒刑、拘役或5 百元以下罰金
，致重傷者，處1 年以下有期徒刑、拘役或5 百元以下罰金。
刑法第346條
意圖為自己或第三人不法之所有，以恐嚇使人將本人或第三人之
物交付者，處6 月以上5 年以下有期徒刑，得併科1 千元以下罰
金。
以前項方法得財產上不法之利益，或使第三人得之者，亦同。
前二項之未遂犯罰之。